# 请教陈版主，企业资产证券化中如果按照会计准则 33 号要求需要合并，是不是就不能出表了

提问人：小杰 abc123 时间：2023-10-04 15:44:
请教陈版主，企业资产证券化中如果按照会计准则 33 号要求需要合并，是不是就不能出表了，但是看到有些文章说如果按照 23 号准则满足继续涉入的条件还是可以继续涉入的。如果是这样的话，为什么还要看 33 号准则呢。两个准则在判断出表的逻辑顺序是怎样的？

回答人：chenyiwei
如果特殊目的主体（SPV）需合并，也不是不可能完成“出表”。例如在以金融资产（如应收账款）为基础资产的证券化安排中，原始权益人可能因持有大比例（超过50%）的劣后级份额而需将SPV纳入合并报表范围，但如果持有劣后级的份额低于一定比例（例如低于85%或75%），则通过风险和报酬转移程度的定量计算，有可能达到“既没有转移也没有保留金融资产所有权上几乎所有风险和报酬，但未保留对该金融资产控制”的效果，此时应当终止确认该金融资产，并将转移中产生或保留的权利和义务单独确认为资产或负债。